臺灣彰化地方法院彰化簡易庭民事判決
110年度彰簡字第438號
原      告  賴定堂  


被      告  柯俞彤  

上列當事人間請求給付票款事件，本院於民國110年11月16日言
詞辯論終結，判決如下：
    主  文
被告應給付原告新臺幣捌拾萬元，及自民國一一○年七月三日起
至清償日止，按週年利率百分之五計算之利息。
訴訟費用新臺幣捌仟柒佰元由被告負擔。
本判決得假執行。但被告如以新臺幣捌拾萬元為原告預供擔保，
得免為假執行。
    事實及理由
一、原告主張：原告持有被告所簽發如附表所示之支票2紙（下
    稱系爭支票），係訴外人黃國城、黃崧豪需要現金塗銷不動
    產抵押權，便交付系爭支票予原告要求原告先給付渠等現金
    新臺幣（下同）50萬元，系爭支票之後如兌領，其中30萬元
    還要付稅金及維修等費用，然嗣屆期經提示後，竟因存款不
    足及拒絕往來而遭退票。黃國城跟被告有票據往來十幾年之
    經驗，被告於調解時有提到與他人共有的土地賣掉後可以清
    償票款，但後來賣掉後卻沒有清償。爰依票據之法律關係提
    起本件訴訟等語。並聲明：如主文第1項所示。 　　
二、被告則以：系爭票據是被告開立的，但錢被告並沒有經手，
    系爭支票是借給訴外人黃國城和其媳婦楊于靖。當時黃國城
    騙被告簽發並交付系爭支票，並說有賺錢會還給被告，被告
    信任就把系爭支票交給黃國城，不知道黃國城會把系爭支票
    交給其他人。被告將系爭支票交給黃國城時，黃國城沒有給
    被告錢。被告沒有跟黃國城票據往來十幾年，土地是被告跟
    他人共有的，不是跟黃國城共有，被告主要是從事土地開發
    賺取服務費等語置辯。並聲明：原告之訴駁回。
三、得心證之理由：
    原告主張上開事實，業據其提出系爭支票暨退票理由單為證
    ，且被告對於系爭支票上發票人印文之真正亦不爭執，堪信
    為真。至原告主張被告應負票據責任等情，則為被告所否認
    ，並以前揭情詞置辯。則原告之請求被告給付系爭票款是否
    有據，茲論述如下：
（一）按在票據上簽名者，依票上所載文義負責；票據債務人不
      得以自己與發票人或執票人之前手間所存抗辯之事由，對
      抗執票人。但執票人取得票據出於惡意者，不在此限；發
      票人應照支票文義擔保支票之支付；執票人向支票債務人
      行使追索權時，得請求自為付款提示日起之利息，如無約
      定利率者，依年利六釐計算，票據法第5條第1項、第13條
      、第126條、第133條分別定有明文。又票據行為為不要因
      行為，即不以給付之原因為要素而得成立之行為，凡簽名
      於票據之人，不問原因如何，均須依票上所載文義負責，
      除執票人取得票據係出於惡意或詐欺者外，發票人不得以
      自己與執票人前手所存抗辯之事由，對抗執票人。
（二）經查，系爭支票係由被告所簽發並交付予訴外人黃國城、
      楊于靖使用，而原告係自訴外人黃國城、黃崧豪（即楊于
      靖之丈夫）處取得系爭支票，是原告與被告間顯非直接前
      後手之關係，且被告復未能舉證證明原告係出於惡意或詐
      欺取得系爭支票之情形，依上開說明，被告不得以自己與
      執票人之前手即黃國城、楊于靖、黃崧豪間所存抗辯之事
      由，對抗執票人即原告。故被告既為系爭支票之發票人，
      自應依票上所載文義負發票人之責任。從而，原告依票據
      之法律關係，請求被告給付80萬元，及自支付命令送達翌
      日即110年7月3日起至清償日止，按週年利率5%計算之利
      息，並未逾越上開規定之範圍，洵屬有據，應予准許。
四、本件係就民事訴訟法第427條訴訟適用簡易程序所為被告敗
    訴之判決，依同法第389條第1項第3款規定，應依職權宣告
    假執行，並依同法第392 條第2 項規定，依職權宣告被告如
    預供擔保，得免為假執行。
五、本件事證已臻明確，兩造其餘主張及攻擊防禦方法，核與判
    決結果不生影響，爰不一一論述，附此敘明。
六、訴訟費用負擔之依據：民事訴訟法第78條。
中    華    民    國   110    年    11    月    30    日
                  臺灣彰化地方法院彰化簡易庭
                      法  官  李欣恩
以上正本係照原本作成。
如不服本判決，應於送達後20日內，向本院提出上訴狀並表明上
訴理由，如於本判決宣示後送達前提起上訴者，應於判決送達後
20日內補提上訴理由書（須附繕本）。
中    華    民    國   110    年    11    月   30  日
                      書記官  姚志鴻
　　　附表：
編號 發票人 發票日 票面金額 （新臺幣） 付款人 提示日（即退票日） 支票號碼  1 柯俞彤 110年3月3日 650,000元 伸港鄉農會信用部 110年3月3日 FA0000000   2 柯俞彤 110年3月3日 150,000元 伸港鄉農會信用部 110年3月3日 FA0000000